【裁判字號】    99,易,3840
【裁判日期】    991231
【裁判案由】    竊盜
【裁判全文】
臺灣臺中地方法院刑事判決              99年度易字第3840號
公  訴  人  臺灣臺中地方法院檢察署檢察官
被      告  林世傑
上列被告因竊盜案件，經檢察官提起公訴（99年度偵字第26804
號），本院判決如下：
    主    文
林世傑犯如附表所示之竊盜罪，均累犯，各處如附表所示之刑，
應執行有期徒刑拾月，如易科罰金，以新臺幣壹仟元折算壹日。
    犯罪事實
一、林世傑前於民國93年間，因施用毒品案件，經本院以93年度
    訴字第2709號判處有期徒刑5月、11月，應執行有期徒刑1年
    2月確定；於94年間，因犯竊盜罪，經本院以94年度易字第3
    50號判處有期徒刑7月確定，上開二案件經接續執行，於95
    年7月14日假釋付保護管束，於95年9月26日保護管束期滿執
    行完畢。詎仍不知悔改，分別基於意圖為自己不法所有之犯
    意，於附表所示之時間、地點，見有汽、機車鑰匙未拔起，
    而竊取如附表所示被害人陳文雄等人所有之汽、機車。得手
    後，供林世傑作為代步之用，直至汽油耗盡，即將附表編號
    1 、2所示之機車，棄置在臺中縣神岡鄉大甲溪埔地附近，
    將附表編號3之廂型車，棄置在臺中市○○○路與環中路口
    之重劃區工地內。嗣其於99年11月19日中午12時45分許，前
    往臺中縣神岡鄉大甲溪埔地欲發動置放於該處之附表編號4
    之機車時，為警查獲，另林世傑於警方尚未發現其於附表編
    號1至3所示竊盜犯行前，即向警員自首而願接受裁判。
二、案經臺中市警察局第一分局報告臺灣臺中地方法院檢察署檢
    察官偵查起訴。
    理    由
一、證據能力：按被告以外之人（包括證人、鑑定人、告訴人、
    被害人及共同被告等）於審判外之陳述雖不符刑事訴訟法第
    159條之1至之4等4條之規定，而經當事人於審判程序同意作
    為證據，法院審酌該言詞陳述或書面陳述作成時之情況，認
    為適當者，亦得為證據；當事人、代理人或辯護人於法院調
    查證據時，知有刑事訴訟法第159條第1項不得為證據之情形
    ，而未於言詞辯論終結前聲明異議者，視為有前項之同意，
    同法第159條之5定有明文。查以下本判決引用之證人於審判
    外之言詞或書面陳述，性質上雖屬傳聞證據，惟公訴人及被
    告於本院審理時均不爭執其證據能力，且經本院審理時予以
    提示並告以要旨，經公訴人及被告表示意見，均未於言詞辯
    論終結前聲明異議，本院審認上開證據作成時之情況，應無
    違法取證或不當情事，與本案待證事實間復具有相當之關聯
    性，以之作為證據應屬適當，依刑事訴訟法第159條之5規定
    ，自有證據能力。
二、上開犯罪事實業據被告林世傑於警詢、偵查及本院審理中均
    坦承不諱，核與證人即被害人陳文雄、張秀猜、張秋菊、金
    祉宏於警詢中所證述之情節相符，並有臺中市警察局第一分
    局贓物認領保管單4張、扣押物品清單1張、臺中市警察局車
    輛尋獲電腦輸入單4張、現場照片6張、電腦列印衛星地圖乙
    份在卷足參，堪認被告上開不利於己之自白，確與事實相符
    ，應可採信。本件事證明確，被告犯行洵堪認定，應予依法
    論科。
三、論罪科刑部分：
(一)、核被告林世傑之所為，均係犯刑法第320條第1項之普通竊盜
    罪。
(二)、被告前於93年間，因施用毒品案件，經本院以93年度訴字第
    2709號判處有期徒刑5月、11月，應執行有期徒刑1年2月確
    定；於94年間，因犯竊盜罪，經本院以94年度易字第350號
    判處有期徒刑7月確定，上開二案件經接續執行，於95年7月
    14日假釋付保護管束，於95年9月26日保護管束期滿執行完
    畢，有臺灣高等法院被告前案紀錄表乙份附卷可參，其於有
    期徒刑執行完畢後5年內，故意再犯本件有期徒刑以上之4罪
    ，均為累犯，各應依刑法第47條第1項規定加重其刑。
(三)、又刑法第62條所謂「發覺」，固非以有偵查犯罪職權之機關
    或人員確知其人犯罪無誤為必要，而於對其發生嫌疑時，即
    得謂為已發覺；但此項對犯人之嫌疑，仍須有確切之根據得
    為合理之可疑者，始足當之，若單純主觀上之懷疑，要不得
    謂已發生嫌疑（最高法院72年臺上字第641號判例參照）。
    查本件附表編號1至3所示之竊盜案件，被告均在有偵查犯罪
    權限之機關確知為其所犯前主動告知警方，並帶同警方前往
    棄置贓物現場查證乙節，業據被告於本院審理時陳明在卷（
    見本院卷第14頁），並經本件查獲員警陳丁魁於99年12月5
    日製作之職務報告、被告警詢筆錄各乙份附卷可參，是被告
    就附表編號1至3之汽、機車所為之竊盜行為，均合於自首之
    規定，自均依刑法第62條前段之規定減輕其刑，且皆依法先
    加後減之。
(四)、被告所犯上開4次竊盜罪，犯意各別，應予分論併罰。
(五)、爰審酌被告有多次竊盜、毒品等前科（見臺灣高等法院被告
    前案紀錄表），素行不佳，尚在假釋期間，正值青壯，竟不
    思循正途以謀正當利益，僅為私利，隨意行竊他人財物，缺
    乏對他人財產權須予以尊重之觀念，惟考及被告於警詢、偵
    查及本院審理時，均坦承犯行，且於警詢中自承前開竊盜犯
    行之犯後態度，兼衡酌被害人等於事後均已領回遭竊物品，
    及其犯罪之手段、目的等一切情狀，分別量處如附表所示之
    刑，並定應執行刑及易科罰金之折算標準，以示懲儆。
四、按竊盜犯贓物犯保安處分條例第3條第1項關於竊盜犯、贓物
    犯令入勞動場所強制工作之規定，旨在對於竊盜犯、贓物犯
    之習慣性犯者，強制從事勞動，以養成正確之工作習慣及謀
    生觀念，使能適應社會生活，而達教化、治療之目的；行為
    人有無令入勞動場所強制工作之必要，應審酌其行為之常習
    性、嚴重性、危險性及對未來行為之期待性，依比例原則決
    定之，有最高法院95年度臺上字第6571號裁判要旨可資參酌
    。被告前雖於87年、94年、96年有竊盜前科，臺灣高等法院
    被告全國前案紀錄表、臺灣臺中地方法院檢察署刑案資料查
    註紀錄表各乙份在卷可參，本件被告雖於本案為4次竊盜犯
    行，惟其就本件竊盜犯行均能坦承不諱，於警詢中主動供出
    本件竊盜犯行，並經被告帶同警方尋得該等汽、機車，業已
    發還被害人等，尚難僅以被告有竊盜犯行，即遽以推論其有
    犯罪之習慣，本案對被告判處有期徒刑10月之適當刑罰，已
    足對其產生矯正策勵之作用，並無依竊盜犯贓物犯保安處分
    條例之規定宣告強制工作3年必要，附此敘明。
據上論斷，應依刑事訴訟法第299條第1項前段，刑法第320條第1
項、第47條第1項、第62條前項、第51條第5款、第41條第1項前
段，刑法施行法第1條之1第1項、第2項前段，判決如主文。
中    華    民    國    99    年    12    月    31    日
                        臺灣臺中地方法院刑事第十三庭
                            法  官  劉麗瑛
以上正本證明與原本無異。
如不服本判決應於收受判決後10日內向本院提出上訴書狀，並應
敘述具體理由；其未敘述上訴理由者，應於上訴期間屆滿後20日
內向本院補提理由書（均須按他造當事人之人數附繕本）「切勿
逕送上級法院」。
                            書記官  王玟
中    華    民    國    99    年    12    月    31    日
附錄論罪科刑法條
刑法第320條第1項
意圖為自己或第三人不法之所有，而竊取他人之動產者，為竊盜
罪，處5年以下有期徒刑、拘役或5百元以下罰金。
【附表】
┌──┬─────┬─────┬─────┬──┬──────┐
│編號│時間      │地點      │被害人及車│自首│主文        │
│    │          │          │牌號碼    │與否│            │
├──┼─────┼─────┼─────┼──┼──────┤
│1   │99年11月13│臺中縣神岡│陳文雄    │是  │林世傑竊盜，│
│    │日凌晨1時 │鄉○○○路│IWY-773號 │    │累犯，處有期│
│    │許        │333巷61號 │機車【價值│    │徒刑參月，如│
│    │          │前        │約新臺幣（│    │易科罰金，以│
│    │          │          │下同）5000│    │新臺幣壹仟元│
│    │          │          │元】      │    │折算壹日。  │
│    │          │          │          │    │            │
│    │          │          │          │    │            │
├──┼─────┼─────┼─────┼──┼──────┤
│2   │99年11月15│臺中縣大雅│張秀猜    │是  │林世傑竊盜，│
│    │日凌晨2時 │鄉○○路3 │FP6-603號 │    │累犯，處有期│
│    │許        │段16巷24號│機車（價值│    │徒刑肆月，如│
│    │          │前        │約2萬元） │    │易科罰金，以│
│    │          │          │          │    │新臺幣壹仟元│
│    │          │          │          │    │折算壹日。  │
├──┼─────┼─────┼─────┼──┼──────┤
│3   │99年11月16│臺中縣神岡│張秋菊    │是  │林世傑竊盜，│
│    │日凌晨1、2│鄉○○路59│PB-8698號 │    │累犯，處有期│
│    │時許      │號後方    │廂型車（價│    │徒刑伍月，如│
│    │          │          │值約5萬元 │    │易科罰金，以│
│    │          │          │）        │    │新臺幣壹仟元│
│    │          │          │          │    │折算壹日。  │
├──┼─────┼─────┼─────┼──┼──────┤
│4   │99年11月19│臺中縣大雅│金龍凰所有│否  │林世傑竊盜，│
│    │日凌晨0時 │鄉○○路4 │，金祉宏使│    │累犯，處有期│
│    │許        │段280巷21 │用        │    │徒刑肆月，如│
│    │          │弄23號前  │MN5-761號 │    │易科罰金，以│
│    │          │          │機車（價值│    │新臺幣壹仟元│
│    │          │          │約1萬5000 │    │折算壹日。  │
│    │          │          │元）      │    │            │
└──┴─────┴─────┴─────┴──┴──────┘

司法院資訊處製作；財團法人民間司法改革基金會備份。
